# 求助陈版主，集团公司对子公司借款在其他应收款核算还是债权投资中核算

提问人：466733217 时间：2022-04-14 19:40:01
1 、业务背景：
国有企业母公司对下属子公司，有大量借款，通过其他应收款核算（本金+利息均通过该科目），母公司对子公司借款，均会签订借款协议，约定借款期限和借款利率，实际中，子公司按期偿还本金，利息支付未严格按照约定的利率、期限支付
2 、问题：
母公司借款协议安排符合一般的借贷现金流特征，在新金融工具准则下，该企业对子公司的借款，需要调整至债权投资核算和列报吗？

回答人：chenyiwei
如果期限超过一年，属于非流动资产，一般可以将此类资金拆借列报为债权投资（或长期应收款）。但是，如果子公司经常不按约定支付利息的，则豁免的利息需按权益性交易原则处理，视作资本性投入追加对该子公司的长期股权投资成本。